臺灣板橋地方法院民事判決　　　　　　　　　　　　　九十三年度重勞訴字第二號
　　原　　　告　丙○○
　　　　　　　　癸○○
　　　　　　　　己○○
　　兼　右一人
　　訴訟代理人　庚○○
　　原　　　告　寅○○
　　　　　　　　戊○○
　　　　　　　　丑○○
　　　　　　　　壬○○
　　　　　　　　乙○○
　　兼　右一人
　　訴訟代理人　卯○○
　　原　　　告　辛○○
　　兼　右一人
　　訴訟代理人　子○○
　　原　　　告　丁○
　　被　　　告　英普達資訊科技股份有限公司
　　法定代理人　甲○○　　住同.
右當事人間請求給付薪資等事件，於民國九十三年十月二十一日言詞辯論終結，本院
判決如左：
    主    文
被告應給付原告丙○○新台幣參拾陸萬壹仟壹佰零玖元、原告癸○○新台幣貳拾捌萬
參仟壹佰壹拾貳元、原告己○○新台幣肆拾萬柒仟伍佰柒拾貳元、原告庚○○新台幣
玖拾捌萬零貳佰參拾陸元、原告寅○○新台幣貳拾柒萬捌仟貳佰陸拾肆元、原告戊○○新台幣貳拾貳萬貳仟零壹拾參元，原告丑○○新台幣伍拾陸萬捌仟柒佰壹拾貳元、
原告壬○○新台幣貳拾柒萬玖仟貳佰玖拾捌元、原告乙○○新台幣肆拾玖萬零參佰陸
拾柒元、原告卯○○新台幣壹佰壹拾萬貳仟伍佰伍拾柒元、原告辛○○新台幣玖拾萬
捌仟貳佰參拾捌元、原告子○○新台幣捌拾萬捌仟捌佰肆拾貳元、原告丁○新台幣伍
拾柒萬玖仟陸佰伍拾柒元，及均自民國九十三年六月五日起至清償日止按年息百分之
五計算之利息。
訴訟費用由被告負擔。
    事實及理由
壹、程序方面：
一、按訴狀送達後，原告不得將原訴變更或追加他訴，但擴張或減縮應受判決事項之
    聲明者，不在此限，民事訴訟法第二百五十五條第一項第三款定有明文。本件原
    告起訴請求被告給付原告丙○○新台幣（下同）四十一萬一千一百零九元、原告
    丑○○六十三萬二千六百八十七元、原告壬○○三十二萬一千二百九十八元、原
    告丁○六十五萬七千六百五十七元，及均自起訴狀繕本送達翌日起至清償日止按
    年息百分之五計算之利息部分，嗣於變更訴請被告給付如主文所示之金額，係減
    縮應受判決事項之聲明，核無不合。
二、本件被告未於言詞辯論期日到場，核無民事訴訟法第三百八十六條各款所列情形
  　，爰依原告之聲請，由其一造辯論而為判決。
貳、實體方面：
一、(一)原告起訴主張：原告丙○○、癸○○、己○○、庚○○、寅○○、戊○○、丑
    ○○、壬○○、乙○○、卯○○、辛○○、子○○、丁○分別自民國八十六年三
    月日、八十三年五月三十日、八十六年八月四日、八十二年九月一日、九十年六
    月一日、九十一年六月二十日、八十六年八月二十日、九十年七月五日、八十四
    年五月二十九日、八十四年四月十七日、八十二年八月九日、八十四年四月十日
    、八十七年十月二十日起任職被告英普達資訊科技股份有限公司（下稱英普達公
    司），惟自九十二年四月間起被告即未依約按期給付薪資。依勞動基準法第十四
    條第一項第五款及第六款規定，雇主不依勞動契約給付工作報酬及雇主違反勞動
    契約或勞工法令，致有損害勞工權益者，勞工得不經預告終止契約，並準用同法
    第十七條規定請求資方發給資遣費，爰按前開法律規定請求被告給付應付之薪資
    、資遣費及預告工資及法定遲延利息等情。(二)被告經合法通知，未於言詞辯論期
    日到場，亦未提出準備書狀作何聲明或陳述。
二、
（一）原告主張之右開事實，業據其提出原告離職證明書、英普達公司員工薪資條、
      薪資轉帳存款紀錄、薪資及遣散費計算式、經濟部商業司九十二年十月六日經
      授商字00000000000號英普達公司變更登記表等件為證，而被告經
      合法通知，既未於言詞辯論期日到庭爭執，復不提出書狀以資抗辯，自堪信原
      告之主張為真實。
（二）查：本院依原告提出之離職證明書、薪資及資遣費計算式，可知原告己○○、
      庚○○、寅○○、戊○○、乙○○、卯○○、辛○○、子○○、係以被告英普
      達公司於九十二年十一月十四日未經預告即終止營業為由，請求給付資遣費與
      預告工資，雖其起訴狀記載係依據勞動基準法第十四條為請求依據。惟按關於
      法規之適用，當事人並無陳述之義務，至於與事件有關之法規之解釋及如何適
      用之陳述，不過供法院參考而已，法院為法律上之判斷時，不受該陳述之拘束
      ，而應依職權為法律之適用，最高法院八十七年度台上字第七○○號判決著有
      明文。是原告雖依據勞動基準法第十四條請求給付資遣費與預告工資，揆諸前
      開說明，其陳述自無拘束本院之效力，本院自得審酌原告起訴主張之事實，逕
      依職權認定原告己○○、庚○○、寅○○、戊○○、乙○○、卯○○、辛○○
      、子○○此部分之請求應適用勞動基準法第十一條、第十六條與第十七條之規
      定。
（三）茲審酌原告請求之金額如下：(一)薪資部分：按雇主應依勞動契約負有給付勞工
      工作報酬義務，查被告自九十二年四月間起即未依約給付原告薪資，至同年
      十一月十四日被告停止營業止，共積欠原告己○○、庚○○、寅○○、戊○○
      、乙○○、卯○○、辛○○、子○○、薪資分別為、十二萬三千三百三十二元
      、二十二萬六千四百二十四元、十五萬九千九百五十六元、十五萬一千零十三
      元、十五萬四千四百八十五元、三十七萬五千九百十三元、二十四萬七千九百
      二十五元、二十五萬一千二百四十五元；至九十二年十一月十日被告丙○○
      依勞動基準法第五款規定終止勞動契約止，積欠原告丙○○十七萬三千六百零
      九元；至九十二年七月三十一日被告癸○○依勞動基準法第五款規定終止勞
      動契約止，積欠原告癸○○二十八萬三千一百十二元；至九十二年十一月十
      日被告丑○○依勞動基準法第五款規定終止勞動契約止，積欠原告丑○○十七
      萬九千五百二十八元；至九十二年六月十日被告壬○○依勞動基準法第五款
      規定終止勞動契約止，積欠原告壬○○十六萬九千零四十八元；至九十二年
      六月十七日被告丁○依勞動基準法第五款規定終止勞動契約止，積欠原告丁○
      二十二萬二千一百五十七元，是原告此部分請求，均應予准許。(二)資遣費部分
      ：查原告丙○○於被告公司繼續工作達三年九月，依勞動基準法第十七條規
      定，被告應給付相當於三又十二分之九個月平均工資之資遣費，其主張其平均
      工資為五萬元，是原告丙○○得請求被告給付資遣費十八萬七千五百元；原
      告己○○於被告公司繼續工作達六年三月，依勞動基準法第十七條規定，被告
      應給付相當於六又十二分之三個月平均工資之資遣費，其主張其平均工資為三
      萬九千二百零六元，是原告己○○得請求被告給付資遣費二十四萬五千零三十
      五元；原告庚○○於被告公司繼續工作達十年二月，依勞動基準法第十七條
      規定，被告應給付相當於十又十二分之二個月平均工資之資遣費，其主張其平
      均工資為六萬七千五百零六元，是原告庚○○得請求被告給付資遣費六十八萬
      六千三百零六元；原告寅○○於被告公司繼續工作達二年五月，依勞動基準
      法第十七條規定，被告應給付相當於二又十二分之五個月平均工資之資遣費，
      其主張其平均工資為三萬八千三百七十元，是原告寅○○得請求被告給付資遣
      費九萬二千七百二十八元；原告戊○○於被告公司繼續工作達一年四月，依
      勞動基準法第十七條規定，被告應給付相當於一又十二分之四個月平均工資之
      資遣費，其主張其平均工資為三萬五千五百元，是原告戊○○得請求被告給付
      資遣費四萬七千三百三十三元；原告丑○○於被告公司繼續工作達六年一月
      ，依勞動基準法第十七條規定，被告應給付相當於六又十二分之一個月平均工
      資之資遣費，其主張其平均工資為六萬三千九百七十五元，是原告丑○○得請
      求被告給付資遣費三十八萬九千一百八十四元；原告壬○○於被告公司繼續
      工作達一年九月，依勞動基準法第十七條規定，被告應給付相當於一又十二分
      之九個月平均工資之資遣費，其主張其平均工資為六萬三千元，是原告壬○○
      得請求被告給付資遣費十一萬零二百五十元；原告乙○○於被告公司繼續工
      作達八年五月，依勞動基準法第十七條規定，被告應給付相當於八又十二分之
      五個月平均工資之資遣費，其主張其平均工資為六萬七千五百零六元，是原告
      乙○○得請求被告給付資遣費三十萬零二百十三元；原告卯○○於被告公司
      繼續工作達八年六月，依勞動基準法第十七條規定，被告應給付相當於八又十
      二分之六個月平均工資之資遣費，其主張其平均工資為七萬六千四百八十九元
      ，是原告卯○○得請求被告給付資遣費六十五萬零一百五十六元；原告辛○○於被告公司繼續工作達十年三月，依勞動基準法第十七條規定，被告應給付
      相當於十又十二分之三個月平均工資之資遣費，其主張其平均工資為五萬八千
      六百九十四元，是原告辛○○得請求被告給付資遣費六十萬零一千六百十八元
      ；原告子○○於被告公司繼續工作達八年六月，依勞動基準法第十七條規定
      ，被告應給付相當於八又十二分之六個月平均工資之資遣費，其主張其平均工
      資為五萬八千六百九十四元，是原告子○○得請求被告給付資遣費六十八萬六
      千三百零六元；原告丁○於被告公司繼續工作達四年七月，依勞動基準法第
      十七條規定，被告應給付相當於四又十二分之七個月平均工資之資遣費，其主
      張其平均工資為七萬八千元，是原告丁○得請求被告給付資遣費三十五萬七千
      五百元。(三)預告期間工資部分：被告未行預告，遽於九十二年十一月十四日停
      止營業終止兩造間之勞動契約，原告己○○、庚○○、乙○○、卯○○、辛○○、子○○此已受僱於被告已滿三年以上，依勞動基準法第十六條第三款規定
      ，其等向被告請求給付預告期間三十日之工資；原告寅○○、戊○○受雇被告
      一年以上未滿三年，依勞動基準法第十六條第二款規定，其等向被告請求給付
      預告期間二十日之工資亦屬有據。(四)綜上所述，原告丙○○得請求三十六萬一
      千一百零九元、原告癸○○得請求二十八萬三千一百十二元、原告己○○得請
      求四十萬七千五百七十二元、原告庚○○得請求九十八萬零二百三十六元、原
      告寅○○得請求二十七萬八千二百六十四元、原告戊○○得請求二十二萬二千
      零十三元，原告丑○○得請求五十六萬八千七百十二元、原告壬○○得請求二
      十七萬九千二百九十八元、原告乙○○得請求四十九萬零三百六十七元、原告
      卯○○得請求一百十萬二千五百五十七元、原告辛○○得請求九十萬八千二百
      三十八元、原告子○○得請求八十萬八千八百四十二元、原告丁○得請求五十
      七萬九千六百五十七元。
三、從而，原告依據勞動契約之法律關係，請求被告英普達公司分別給付如主文所示
    之金額，及均自起訴狀繕本送達翌日即九十三年六月五日起至清償日止按年息百
    分之五計算之利息，為有理由，應予准許。
據上論結：原告之訴為有理由，依民事訴訟法第三百八十五條第一項前段、第七十八
條，判決如主文。
中　　　華　　　民　　　國　　九十三　　年　　　十　　　月　　二十九　　日
                                臺灣板橋地方法院民事第二庭
                                    法  官  古秋菊
右為正本係照原本作成
如對本判決上訴，須於判決送達後廿日內向本院提出上訴狀
中　　　華　　　民　　　國　　九十三　　年　　　十　　　月　　二十九　　日
                                    書記官  王政煌
